臺灣臺中地方法院民事判決
111年度訴字第264號
原      告  張巧琳  
被      告  陳嘉源  

上列當事人間請求損害賠償事件，本院於民國111年3月2日言詞
辯論終結，判決如下：
    主    文
被告應給付原告新臺幣10萬1,030元。
原告其餘之訴駁回。
訴訟費用由被告負擔二分之一，餘由原告負擔。
本判決第一項得假執行。
原告其餘假執行聲請駁回。 
    事實及理由
一、原告起訴主張：原告於民國109年8月9日與被告簽立刺青同
    意書（下稱系爭契約），並約定由原告提供布袋戲人物圖形
    ，由被告紋身於原告左肩及胸，原告並給付被告新臺幣（下
    同）1萬8千元，然被告將草圖印在原告上時，尚無問題，但
    被告未與原告討論顏色與風格，所紋之圖形與原告提供之圖
    形，色澤、五官、構圖都沒有在水準上，鼻子是黑色，眼神
    也不對，也不是只有3朵花，刺青失敗的紋身，造成原告抑
    鬱、失眠，故向被告請求修改圖的費用1萬2千元、雷射費用
    3萬9,030元，精神損失19萬元，共24萬1,030元，並聲明：
    被告應給付原告24萬1,030元。
二、被告則以：伊依照原告提供圖案刺青，刺青前有將圖案印在
    原告身上，原告有思考空間，伊從原告提供3張圖案選其中1
    張來刺青，原告沒有任何意見，在作品呈現上，跟原告提供
    的圖片是符合的，原告事後有跟伊提出意見伊也有依據原告
    說法修補，但原告還是不滿意，顏色部分就是照原本圖案刺
    的，鼻子陰影部分伊有把原圖臉部陰影稍微修飾，因為如果
    在特寫情況下，刺出來就會很黑，但伊還是有強調五官的立
    體。眼神的部分伊有提供參考圖片，通常特寫照片狀態下，
    眼睛其實都滿黑的，所以就原告提供給伊的照片，這種效果
    是可以的，伊就照這樣下去刺青，並聲明：原告之訴駁回。
三、原告起訴主張被告為其所紋之刺青為失敗品，導致原告額外
    支出費用，精神上受有損害，受有修改圖的費用1萬2千元、
    雷射費用3萬9,030元之損害，另請求慰撫金19萬元，共24萬
    1,030元，為被告否認之，並抗辯，伊有與原告討論，所刺
    圖案與原告所提供之參考圖片相符，並無失敗問題。是本件
    兩造之爭點在於：原告主張刺青所紋之圖案與其所提供之圖
    案不同，被告未與原告充分討論是否屬實？如為真，原告得
    請求之金額以多少為適當？
四、本院之判斷：
（一）按因故意或過失，不法侵害他人之權利者，負損害賠償責
      任；又不法侵害他人之身體、健康、名譽、自由、信用、
      隱私、貞操，或不法侵害其他人格法益而情節重大者，被
      害人雖非財產上之損害，亦得請求賠償相當之金額，民法
      第184條第1項前段、第195條第1項分別定有明文。又因可
      歸責於債務人之事由，致給付不能者，債權人得請求賠償
      損害；因可歸責於債務人之事由，致為不完全給付者，債
      權人得依關於給付遲延或給付不能之規定行使其權利。因
      不完全給付而生前項以外之損害者，債權人並得請求賠償
      ，民法第226條第1項、第227條定有明文。而負損害賠償
      責任者，除法律另有規定或契約另有訂定外，應回復他方
      損害發生前之原狀。第一項情形，債權人得請求支付回復
      原狀所必要之費用，以代回復原狀；損害賠償，除法律另
      有規定或契約另有訂定外，應以填補債權人所受損害及所
      失利益為限，民法第213條第1、3項、第216第1項定有明
      文。查，本件原告請求被告依原告所提出之圖案為其紋身
      刺青，事後又支付1萬2千元請求被告修補，為被告所不爭
      執，兩造間有系爭契約及紋身刺青修補契約之成立，應無
      疑問。就紋身刺青之成果業據原告提出照片【見臺灣南投
      地方法院110年度訴字第275號卷（下稱南投地院卷）第18
      -1頁之證物袋】及原欲紋刺之圖案（見南投地院卷第59頁
      ）供本院比對。本院比對原欲紋刺之圖案，肉眼一望即知
      ，被告為原告紋身刺青之成果，顯然人物臉上之鼻子與兩
      頰之光影嚴重錯誤，人物眼睛及頭飾均有一定程度之失真
      ，是被告就紋身刺青契約確屬陷於不完全給付之情形，並
      就紋身刺青修補契約陷於給付不能之情形，依上開法文，
      被告即應負損害賠償之責。又紋身刺青是於原告身上所為
      ，是被告除契約上陷於不完全給付，同時亦不法侵害原告
      之身體，而應負侵權行為之損害賠償，並依上揭法文賠償
      原告精神慰撫金。
（二）原告之請求費用：
　　1.本件原告之紋身刺青，經被告依紋身刺青修補契約修補，
      惟屬無效，而有給付不能之情形，原告請求賠付所失利益
      1萬2千元，於法有據，應屬可採。
　　2.為回復原狀，原告主張業已進行雷射試圖除紋身刺青，無
      法完全除去，目前已花費3萬9,030元，此部分金額被告未
      為否認，應堪認定，被告自應賠付。
　　3.就原告請求之精神慰撫金，本院審酌本件事發經過之情形
      ，原告所受之痛苦，及原告之後仍須繼續再為雷射費除去
      紋身刺青等情，認精神慰撫金以5萬元為適當。
（三）綜上所述，原告依侵權行為法律關係，請求被告給付10萬
      1,030元（計算式：12000+39030+50000=101030），為有
      理由，應判命被告給付。原告之請求超出部分，其訴為無
      理由，應予駁回。
五、本件所命被告給付之金額未逾50萬元，爰依民事訴訟法第38
    9條第1項第5款之規定，依職權為假執行之宣告。
六、本件事證已臻明確，兩造其餘攻擊防禦方法及舉證，核與判
    決結果不生影響，爰不一一論述，附此敘明。
七、據上論結，本件原告之訴為一部有理由、一部無理由，依民
    事訴訟法第79條、第389條第1項第5款之規定，判決如主文
    。　　　　　　
中　　華　　民　　國　　111 　年　　4 　　月　　6 　　日
                  民事第一庭      法  官  王詩銘
以上正本係照原本作成。
如對本判決上訴，須於判決送達後20日內向本院提出上訴狀（須
按他造當事人之人數附繕本）。如委任律師提起上訴者，應一併
繳納上訴審裁判費。
中　　華　　民　　國　　111 　年　　4 　　月　　7 　　日
                                  書記官  林玟君